【裁判字號】    98,上訴,652
【裁判日期】    980701
【裁判案由】    毒品危害防制條例
【裁判全文】
臺灣高等法院臺南分院刑事判決    98年度上訴字第652號
上  訴  人
即  被  告  甲○○
上列上訴人因毒品危害防制條例案件，不服臺灣臺南地方法院97
年度訴字第2287號中華民國98年3月31日第一審判決（起訴案號
：臺灣臺南地方法院檢察署97年度毒偵字第2618號），提起上訴
，本院判決如下：
    主  文
上訴駁回。
    理  由
一、按刑事訴訟法第三百五十條、第三百六十一條、第三百六十
    二條、第三百六十七條規定，不服地方法院之第一審判決而
    上訴者，須提出上訴書狀，並應敘述具體理由，此為上訴必
    備之程式；如所提之書狀未敘述上訴理由，或僅曾以言詞陳
    述上訴理由者，均應於上訴期間屆滿後二十日內補提理由書
    於第一審法院。第一審法院經形式審查，認逾期未補提上訴
    理由者，應定期間先命補正；逾期未補正者，為上訴不合法
    律上之程式，應以裁定駁回。倘已提出上訴理由，但所提非
    屬具體理由者，則由第二審法院以上訴不合法律上之程式，
    判決駁回。而所謂具體理由，必係依據卷內既有訴訟資料或
    提出新事證，指摘或表明第一審判決有何採證、認事、用法
    或量刑等足以影響判決本旨之不當或違法，而構成應予撤銷
    之具體事由，始克當之（例如：依憑證據法則具體指出所採
    證據何以不具證據能力，或依憑卷證資料，明確指出所為證
    據證明力之判斷如何違背經驗、論理法則）；倘僅泛言原判
    決認定事實錯誤、違背法令、採証違法、判決不公、量刑失
    之過重或輕縱，而未依上揭意旨指出具體事由，或形式上雖
    已指出具體事由，然該事由縱使屬實，亦不足以認為原判決
    有何不當或違法者（例如：對不具有調查必要性之證據，法
    院未依聲請調查亦未說明理由，或援用證據不當，但除去該
    證據仍應為同一事實之認定），皆難謂係具體理由，而應認
    其上訴為不合法律上之程式（最高法院九十七年台上字第八
    九二號判決、九十七年台上字第三二六七號判決意旨及法院
    辦理刑事訴訟案件應行注意事項第一六二點參照）。
二、本件上訴意旨略以：上訴人即被告甲○○自未犯案時即97年
    間就已先去參加美沙酮替代療法；又被告也因有感染愛滋病
    需持續去醫院治療；另被告乃真心懺悔，誠心悔改，每天持
    續一直在嘉南療養院服用美沙冬。為此懇請鈞院讓被告繼續
    在外接受美沙酮替代療法，給予被告一次緩起訴之機會等語
    。
三、經查：上訴人即被告甲○○雖已敘述上訴理由，但其上訴理
    由，僅泛以犯後態度、需要治療等因素，請求本院撤銷原判
    決，給予被告自新之機會，惟原審判決已於理由欄中詳敘其
    調查、取捨証據之結果及憑以認定被告罪刑成立之心証理由
    ，從形式上觀察，原判決並無認定事實錯誤、或違背法令之
    情形可言。又原審於量刑時已並審酌「被告前屢因施用毒品
    案件經保安處分及判處有期徒刑，竟無視於毒品對於自身健
    康之戕害及國家對於杜絕毒品犯罪之禁令，猶施用毒品不輟
    ，再為本件犯行，惟念及其吸毒係戕害自己身心之行為，及
    被告有毒品前科紀錄、其犯罪之動機、目的、手段、次數、
    犯後承認施用上開毒品等一切情狀」，量處有期徒刑一年四
    月，顯已考量被告犯後態度等情；又施用第一級毒品罪之法
    定刑為「六月以上五年以下有期徒刑」，而被告曾有違反毒
    品危害防制條例等前科，係屬累犯，原判決依累犯加重其刑
    之規定，所宣告如上揭之刑，亦無量刑過重之違誤；至被告
    雖陳稱其於未犯本案前即持續加入美沙酮替代療法治療，惟
    被告於服用美沙酮期間，竟於九十七年九月九日再犯本案，
    顯見被告自行戒毒之意志力不堅，尚難以此而認原判決量刑
    過重。另患有愛滋病是否適宜入監服刑，為案件確定後之執
    行之問題，亦非上訴之具體理由。乃被告甲○○未依據卷內
    既有訴訟資料或提出新事證，具體指摘或表明第一審判決有
    何認事採證不當或違法之事由，而以上開理由指稱原判決不
    當，揆諸前開說明，其上訴理由，自難謂係具體理由。是上
    訴人即被告甲○○之上訴顯不合法律上之程式，爰依刑事訴
    訟法第三百六十七條前段之規定，駁回其上訴，並不經言詞
    辯論為之。
四、據上論斷，應依刑事訴訟法第三百六十七條前段、第三百七
    十二條，判決如主文。
中    華    民    國    98    年    7     月    1     日
                  刑事第四庭    審判長法  官  吳志誠
                                      法  官  羅心芳
                                      法  官  陳珍如
以上正本證明與原本無異。
如不服本判決應於收受送達後10日內向本院提出上訴書狀，其未
敘述上訴理由者，並得於提起上訴後10日內向本院補提理由書（
均須按他造當事人之人數附繕本）「切勿逕送上級法院」。
                                      書記官  岑  玢
中    華    民    國    98    年    7     月    1     日


司法院資訊處製作；財團法人民間司法改革基金會備份。
